# 请教陈版，挂牌转让确认收益的时点

提问人：Manson_Luci 时间：2016-11-28 12:31:29
A公司为国有企业，要处置其对B的投资， 12 月 20 日根据规定公开挂牌转让，时间为 20 日不低于评估价格，甲公司为意向受让方，已确定转让价格并预付了50%的预付款，并且双方约定如甲公司反悔，则预付的全部款项归A公司所有，因违约金额重大，意味着协议基本不可撤销。但由于挂牌时间不足 20 日，目前还无法摘牌。 请问，因临近年末，在 12 月 31 日前不能摘牌，在这种情况下，转让方已基本确定，即使其他转让方摘牌价格高于甲公司，但A公司所获取的收益也以甲公司的价格为最低保障，因此能否在满足下列条件后在年末确认处置投资的收益：（ 1 ）双方确定转让价格（ 2 ）预付50%转让款，意味着预付金额重大（ 3 ）书面约定违约条款的金额为预付的50%转让款，意味着违约金额重大协议不可撤销（ 4 ）报表报出日之前完成股权转让相关手续

回答人：chenyiwei
不恰当。此类交易的收益确认必须以在资产负债表日或之前完成股权转让相关手续为前提。你说的其他各项条件最多只能表明该项股权投资在资产负债表日的预计可收回金额不低于目前该意向受让方的摘牌价，但并不意味着标的股权对应的股东权利及相关的收益和风险已经转移给受让方。